

Datos de contacto

Palma de Mallorca, España

+34 664 158 703

github.com/francofelicioni

in /francofelicioni

francofelicioni.github.io/portfolio

Resumen

Me apasiona la programación, en especial el desarrollo front-end. Busco capitalizar mi experiencia en una empresa donde me permita seguir formándome como profesional.

Además, soy licenciado en marketing con especialización en lo digital, con más de 8 años de experiencia.

Tecnologías principales

HTML5 & CSS3

JavaScript

React JS

TypeScript

Redux

Node JS

Express

MySQL

MongoDB

Otras tecnologías:

WordPress
Shopify
Facebook Business
Manager

Idiomas

English C2 Proficient (Listening, reading)

Franco Felicioni

JR FRONT-END DEVELOPER

Experiencia laboral

DESARROLLADOR FULL-STACK

OXYGEN - Madrid, España Septiembre de 2022 -Actualidad • Desarrollo del proyecto Miranda en 14 sprints: HTML, CSS + GIT, Routing, Testing, Redux, API +D3, TypeScript, NODE, SQL, MONGO, Conexion, PHP, LARAVEL, React Native, Devops.

Proyecto Hotel Miranda Dashboard Proyecto Hotel Miranda Web Site



DISEÑADOR WEB

GAC Informática-Palma de Mallorca, España

Noviembre de 2020 -Septiembre de 2022

- Maquetación y diseño de sitios web con Wordpress (Elementor)
- Optimizαción de rendimiento de sitios web y SEO
- Indexación de sitios web (Google Search Console)

ASISTENTE DE MARKETING

HotelBeds - Palma de Mallorca, España Noviembre de 2019 -Octubre 2020

- Análisis y gestión del mercado
- Gestión y captacion de clientes
- E-mail marketing

SOCIAL MEDIA / ADS

FISHBOWL, Sydney, Australia

Febrero de 2018 -Marzo de 2019

- Facebook ads / Publicidad en redes
- Social media manager
- Content Creator
- Coordinador de acciones de marketing en PVT

ASISTENTE DE MARKETING JR

Inti AR S.A - Buenos Aires, Argentina. Diciembre 2011 -Noviembre de 2015

- Community manager / Contenido para redes sociales
- Facebook Ads / Google Ads
- Insights de marcas
- Coordinación de eventos de marca y de campaña de colecciones

Formación académica

FULL STACK DEVELOPER TRAINING

Oxygen Academy | Septiembre 2022 -Actualidad

-MERN FULL STACK

Proyecto photo app Proyecto Oxygen Shop



CARRERA DE REACT FRONT END

Coder House | Octubre 2021 - Abril 2022

- -Desarrollo Web (HTML 5 y CS3)
- -JavaScript
- -React JS

Proyecto React JS

Proyecto Ecommerce JavaScript
Proyecto Web



LICENCIATURA EN MARKETING

Universidad de Ciencias Sociales y Empresariales | Marzo de 2012 - Diciembre de 2016. Promedio 8.5